臺灣花蓮地方法院刑事判決
111年度易字第285號
公  訴  人  臺灣花蓮地方檢察署檢察官
被      告  陳春維



上列被告因竊盜案件，經檢察官提起公訴（111年度偵字第4521
號），被告於本院準備程序中，就被訴事實為有罪之陳述，經本
院裁定改行簡式審判程序，判決如下：
    主  文
陳春維犯毀越窗戶竊盜罪，處有期徒刑柒月。未扣案之犯罪所得
泡麵壹碗沒收，並於全部或一部不能沒收或不宜執行沒收時，追
徵其價額。
    事  實
一、陳春維於民國110年11月14日23時47分許，行經由溫瑞玉與
    其配偶共同經營、位於花蓮縣花蓮市國民28號之工廠，見有
    機可乘，意圖為自己不法之所有，基於加重竊盜之犯意，以
    徒手彎折鐵窗欄杆後、毀越窗戶之方式侵入屋內，竊取溫瑞
    玉所有、放置於工廠內之泡麵1碗（價值不詳），並當場食
    用完畢。嗣溫瑞玉於翌（15）日7時30分許到工廠發現該處
    鐵窗遭破壞，隨即報警，經警據報到場，於上開工廠採集鐵
    窗架等生理跡證，委請內政部警政署刑事警察局鑑驗，鑑定
    結果檢出與陳春維之DNA-STR型別相符，而悉上情。
二、案經溫瑞玉訴請花蓮縣警察局花蓮分局報告臺灣花蓮地方檢
    察署檢察官偵查起訴。
    理  由
一、被告陳春維所犯者為死刑、無期徒刑、最輕本刑為3年以上
    有期徒刑以外之罪，其於準備程序進行中皆就被訴事實為有
    罪之陳述，經告知其簡式審判程序之旨，並聽取檢察官、被
    告之意見後，本院依刑事訴訟法第273條之1第1項之規定，
    裁定進行簡式審判程序。又依刑事訴訟法第273條之2、同法
    第159條第2項之規定，簡式審判程序不適用傳聞法則有關限
    制證據能力之相關規定，合先敘明。
二、上揭犯罪事實，業據被告於本院準備及審理中均坦承不諱(
    本院卷第97頁、第104頁)，核與證人即告訴人溫瑞玉於警詢
    時之證述相符(警卷第7至9頁)，並有內政部警政署刑事警察
    局111年1月3日刑生字第1108032888號鑑定書、現場監視器
    翻拍畫面、現場照片在卷可查(警卷第11至18頁)，足徵被告
    之自白應與事實相符，應堪採信，本件事證明確，應依法論
    科。
三、論罪科刑
（一）按刑法第321條第1項第2款原規定將「門扇」、「牆垣」
       、「其他安全設備」並列，惟上開規定於108年5月29日
       修正，於同年月31日實施之新規定則改為「毀越門窗、
       牆垣或其他安全設備而犯之。」，則窗戶不再屬於「其
       他安全設備」之範疇甚明，而此窗戶之涵義，自包括玻
       璃窗或由鐵條、鋁條構成之鐵窗、鋁窗（通常加裝在玻
       璃窗外）；次按刑法第321條第1項第2款之「毀越」，稱
       「毀」，係指毀損之行為，稱「越」則指踰越或超越，
       「毀」與「越」不以兼有為限。本案被告徒手彎折鐵窗
       欄杆後自玻璃窗處爬入告訴人管理之工廠後竊取泡麵1碗
       食用，揆諸前揭說明，是核被告所為，係犯刑法第321條
       第1項第2款毀越窗戶竊盜罪。
（二）累犯部分
　　1.按被告構成累犯之事實及應加重其刑之事項，均應由檢察
      官主張並具體指出證明之方法後，經法院踐行調查、辯論
      程序，方得作為論以累犯及是否加重其刑之裁判基礎，最
      高法院110年度台上字第5660號判決意旨參照。
　　2.被告前因毒品案件經法院先後為刑之宣告後，經本院以10
      6年度聲字第439號裁定應執行有期徒刑2年4月確定；復因
      竊盜等案件經法院先後為刑之宣告後，經本院以106年度
      聲字第1060號裁定定有期徒刑1年4月確定；又因傷害案件
      經本院以109年度花簡字第174號判決判處拘役40日，均告
      確定，並接續執行，有期徒刑部分於110年2月7日縮刑期
      滿執行完畢(接續執行拘役40日，於110年3月19日出監)等
      情，經檢察官於起訴書載明並提出被告構成累犯之前案判
      決、執行指揮書供本院審酌(本院卷第109至162頁)，與被
      告前案紀錄表相互勾稽，顯見被告確有構成累犯事實之前
      案，又檢察官於本院審理中亦已敘明被告於有期徒刑執行
      完畢後5年內，故意再犯有期徒刑以上之加重竊盜罪，請
      就加重竊盜罪嫌部分依刑法第47條第1項、司法院釋字第7
      75號解釋加重其刑等語，本院審酌被告理應警醒其竊盜前
      案紀錄，卻仍再犯竊盜案件，顯見其不知悔改，爰就加重
      竊盜犯行部分，依刑法第47條第1項規定加重其刑。
（三）爰審酌被告正值壯年，竟不思以正當手段獲取財物，為圖
      一己私益，恣意竊取他人財物，所為實有不該，惟念及其
      犯後坦承犯行，態度尚可，本案所竊取之物品價值不高；
      兼衡被告自述國中肄業，智識程度不高，入監前從事鐵工
      工作，月收入約新臺幣3萬元，需扶養父母親之生活狀況
      （本院卷第104頁）等一切情狀，量處如主文所示之刑，
      以資懲儆。
四、沒收
　　被告就本案竊得之泡麵1碗，並未扣案，亦未返還被害人，
    此部分為被告犯罪所得，應依刑法第38條之1第1項前段規定
    宣告沒收，並依同條第3項規定諭知於全部或一部不能沒收
    或不宜執行沒收時，追徵其價額。
據上論斷，應依刑事訴訟法第273條之1第1項、第299條第1項前
段，刑法第321條第1項第2款、第47條第1項、第38條之1第1項前
段、第3項，刑法施行法第1條之1第1項，判決如主文。
本案經檢察官陳貞卉提起公訴，檢察官林于湄到庭執行職務。
中　　華　　民　　國　　111 　年　　10　　月　　3 　　日
　　　　　　　　　刑事第四庭    法　官　高郁茹
以上正本證明與原本無異。
如不服本判決應於收受送達後20日內向本院提出上訴書狀，並應
敘述具體理由。其未敘述上訴理由者，應於上訴期間屆滿後20日
內向本院補提理由書(均須按他造當事人之人數附繕本)「切勿逕
送上級法院」。告訴人或被害人如對於本判決不服者，應具備理
由請求檢察官上訴，其上訴期間之計算係以檢察官收受判決正本
之日期為準。
中　　華　　民　　國　　111 　年　　10　　月　　4 　　日

                                書記官  林怡玉
附錄本案論罪科刑法條
中華民國刑法第321條（加重竊盜罪）
犯前條第一項、第二項之罪而有下列情形之一者，處六月以上五
年以下有期徒刑，得併科五十萬元以下罰金：
一、侵入住宅或有人居住之建築物、船艦或隱匿其內而犯之。
二、毀越門窗、牆垣或其他安全設備而犯之。
三、攜帶兇器而犯之。
四、結夥三人以上而犯之。
五、乘火災、水災或其他災害之際而犯之。
六、在車站、港埠、航空站或其他供水、陸、空公眾運輸之舟、
    車、航空機內而犯之。前項之未遂犯罰之。